# Korrelationen
## Korrelation von Bildungsabschlüssen erkennen
```{r corr01, echo = FALSE, message = FALSE, results = "asis", warning=FALSE}
library(exams2forms)
download.file("https://raw.githubusercontent.com/sammerk/aufgaben/refs/heads/master/korrelationen/Korr_Bildungsabschluesse_erkennen/exams/Korr_Bildungsabschluesse_erkennen.Rmd",
              "tempfile.Rmd")
exams2forms("tempfile.Rmd", n = 15)
```

## Kendall's $\tau_b$ in Minimalbeispiel berechnen
```{r corr02, echo = FALSE, message = FALSE, results = "asis", warning=FALSE}
download.file("https://raw.githubusercontent.com/sammerk/aufgaben/refs/heads/master/korrelationen/tau_in_Extremdatenbeispiel_bestimmen/exams/tau_in_Extremdatenbeispiel_bestimmen.Rmd",
              "tempfile.Rmd")
exams2forms("tempfile.Rmd", n = 15)
```

## Kendall's $\tau_b$ aus Grafik schätzen
```{r corr03, echo = FALSE, message = FALSE, results = "asis", warning=FALSE}
download.file("https://raw.githubusercontent.com/sammerk/aufgaben/refs/heads/master/korrelationen/Visual_Guessing_tau_SC/exams/Visual_Guessing_tau_SC.Rmd",
              "tempfile.Rmd")
exams2forms("tempfile.Rmd", n = 15)
```

```{r corr04, echo = FALSE, message = FALSE, results = "asis", warning=FALSE}
download.file("https://raw.githubusercontent.com/sammerk/aufgaben/refs/heads/master/korrelationen/Visual_Guessing_tau_num/exams/Visual_Guessing_tau_num.Rmd",
              "tempfile.Rmd")
exams2forms("tempfile.Rmd", n = 15)
```

## Kendall's $\tau_b$ in Alluvial Plot erkennen
```{r corr05, echo = FALSE, message = FALSE, results = "asis", warning=FALSE}
download.file("https://raw.githubusercontent.com/sammerk/aufgaben/refs/heads/master/korrelationen/Order_tau_alluvial/exams/Order_tau_alluvial.Rmd",
              "tempfile.Rmd")
exams2forms("tempfile.Rmd", n = 15)
```

## Korrelation in Plot erkennen
```{r corr06, echo = FALSE, message = FALSE, results = "asis", warning=FALSE}
download.file("https://raw.githubusercontent.com/sammerk/aufgaben/refs/heads/master/korrelationen/Korrelationen_deskriptiv_lesen/exams/Korrelationen_deskriptiv_lesen.Rmd",
              "tempfile.Rmd")
exams2forms("tempfile.Rmd", n = 15)
```

## Pearson's $r$ in Tabelle erkennen
```{r corr07, echo = FALSE, message = FALSE, results = "asis", warning=FALSE}
download.file("https://raw.githubusercontent.com/sammerk/aufgaben/refs/heads/master/korrelationen/Pearsons_r_MinBeisp/exams/Pearsons_r_MinBeisp.Rmd",
              "tempfile.Rmd")
exams2forms("tempfile.Rmd", n = 15)
```

## Pearson's $r$ in Tabelle erkennen
```{r corr08, echo = FALSE, message = FALSE, results = "asis", warning=FALSE}
download.file("https://raw.githubusercontent.com/sammerk/aufgaben/refs/heads/master/gruppenunterschiede/guessing-cohen-d-sc/exams/guessing-cohen-d-sc.Rmd",
              "tempfile.Rmd")
exams2forms("tempfile.Rmd", n = 15)
```


## Pearson's $r$ als Wahrscheinlichkeit
```{r corr09, echo = FALSE, message = FALSE, results = "asis", warning=FALSE}
download.file("https://raw.githubusercontent.com/sammerk/aufgaben/refs/heads/master/korrelationen/Uebersetzung_r_CLES_einfach_SC/exams/Uebersetzung_r_CLES_einfach_SC.Rmd",
              "tempfile.Rmd")
exams2forms("tempfile.Rmd", n = 15)
```

```{r corr10, echo = FALSE, message = FALSE, results = "asis", warning=FALSE}
download.file("https://raw.githubusercontent.com/sammerk/aufgaben/refs/heads/master/korrelationen/Uebersetzung_r_CLES_Num/exams/Uebersetzung_r_CLES_num.Rmd", "tempfile.Rmd")
exams2forms("tempfile.Rmd", n = 5)
```

## Pearson's $r$ aus Grafik schätzen
```{r corr11, echo = FALSE, message = FALSE, results = "asis", warning=FALSE}
download.file("https://raw.githubusercontent.com/sammerk/aufgaben/refs/heads/master/korrelationen/Visual_Guessing_r_SC/exams/Visual_Guessing_r_SC.Rmd", "tempfile.Rmd")
exams2forms("tempfile.Rmd", n = 15)
```

```{r corr12, echo = FALSE, message = FALSE, results = "asis", warning=FALSE}
download.file("https://raw.githubusercontent.com/sammerk/aufgaben/refs/heads/master/korrelationen/Visual_Guessing_r_num/exams/Visual_Guessing_r_num.Rmd", "tempfile.Rmd")
exams2forms("tempfile.Rmd", n = 15)
```


## Pearson's $r$ und Kendall's $\tau_b$ im Vergleich
```{r corr13, echo = FALSE, message = FALSE, results = "asis", warning=FALSE}
download.file("https://raw.githubusercontent.com/sammerk/aufgaben/refs/heads/master/korrelationen/Definitions_r_taub/exams/Definitions_r_taub.Rmd", "tempfile.Rmd")
exams2forms("tempfile.Rmd", n = 15)
```

