# Verteilungen
## Arithmetisches Mittel berechnen
```{r vert01, echo = FALSE, message = FALSE, results = "asis", warning=FALSE}
library(exams2forms)
download.file("https://raw.githubusercontent.com/sammerk/aufgaben/refs/heads/master/verteilungen/Arithmetisches_Mittel_berechnen/exams/Arithmetisches_Mittel_berechnen.Rmd",
              "tempfile.Rmd")
exams2forms("tempfile.Rmd", n = 50)
```

## Median berechnen
```{r vert02, echo = FALSE, message = FALSE, results = "asis", warning=FALSE}
download.file("https://raw.githubusercontent.com/sammerk/aufgaben/refs/heads/master/verteilungen/Median_berechnen_ungerade_Anzahl/exams/Median_berechnen_ungeradeAnzahl.Rmd",
              "tempfile.Rmd")
exams2forms("tempfile.Rmd", n = 50)
```

```{r vert03, echo = FALSE, message = FALSE, results = "asis", warning=FALSE}
download.file("https://raw.githubusercontent.com/sammerk/aufgaben/refs/heads/master/verteilungen/Median_berechnen_geradeAnzahl_mitParameter/exams/Median_berechnen_geradeAnzahl.Rmd",
              "tempfile.Rmd")
exams2forms("tempfile.Rmd", n = 50)
```

## Unterschied Median und arithm. Mittel verstehen
```{r vert04, echo = FALSE, message = FALSE, results = "asis", warning=FALSE}
download.file("https://raw.githubusercontent.com/sammerk/aufgaben/refs/heads/master/verteilungen/Datenreihe_ergaenzen_MEAN_ungleich_MEDIAN/exams/Datenreihe_ergaenzen_MEAN_ungleich_Median.Rmd", "tempfile.Rmd")
exams2forms("tempfile.Rmd", n = 50)
```

## Mean Average Deviation berechnen
```{r vert05, echo = FALSE, message = FALSE, results = "asis", warning=FALSE}
download.file("https://raw.githubusercontent.com/sammerk/aufgaben/refs/heads/master/verteilungen/AD_berechnen/exams/AD_berechnen.Rmd", "tempfile.Rmd")
exams2forms("tempfile.Rmd", n = 50)
```

## Heterogenit채t in VERA-R체ckmeldung erkennen
```{r vert06, echo = FALSE, message = FALSE, results = "asis", warning=FALSE}
download.file("https://raw.githubusercontent.com/sammerk/aufgaben/refs/heads/master/verteilungen/Streuung_in_Kompetenzstufen_erkennen/exams/Streuung_in_Kompetenzstufen_erkennen.Rmd", "tempfile.Rmd")
exams2forms("tempfile.Rmd", n = 50)
```

## Schiefe interpretieren
```{r vert08, echo = FALSE, message = FALSE, results = "asis", warning=FALSE}
download.file("https://raw.githubusercontent.com/sammerk/aufgaben/refs/heads/master/verteilungen/Schiefe_als_differentielle_Streuung_derMediansplitgruppen_erkennen/exams/Schiefe_als_differentielle_Streuung_derMediansplitgruppen_erkennen.Rmd", "tempfile.Rmd")
exams2forms("tempfile.Rmd", n = 5)
```

```{r vert09, echo = FALSE, message = FALSE, results = "asis", warning=FALSE}
download.file("https://raw.githubusercontent.com/sammerk/aufgaben/refs/heads/master/verteilungen/Diff_MeanMedian_in_schiefen_Verteilungen_erkennen/exams/Diff_MeanMedian_in_schiefen_Verteilungen_erkennen.Rmd", "tempfile.Rmd")
exams2forms("tempfile.Rmd", n = 50)
```

## Arithmetische Mittel aus Grafik absch채tzen
```{r vert10, echo = FALSE, message = FALSE, results = "asis", warning=FALSE}
download.file("https://raw.githubusercontent.com/sammerk/aufgaben/refs/heads/master/verteilungen/Mean_guessing_reading_SC/exams/Mean_guessing_SC.Rmd", "tempfile.Rmd")
exams2forms("tempfile.Rmd", n = 50)
```

## Mean Average Deviation aus Grafik absch채tzen
```{r vert11, echo = FALSE, message = FALSE, results = "asis", warning=FALSE}
download.file("https://raw.githubusercontent.com/sammerk/aufgaben/refs/heads/master/verteilungen/MAD_guessing_SC/exams/MAD_guessing_SC.Rmd", "tempfile.Rmd")
exams2forms("tempfile.Rmd", n = 50)
```

## Drittes Quartil aus Graphik ablesen
```{r vert07, echo = FALSE, message = FALSE, results = "asis", warning=FALSE}
download.file("https://raw.githubusercontent.com/sammerk/aufgaben/refs/heads/master/verteilungen/Q3_guessing_reading_SC/exams/Q3_guessing_reading_SC.Rmd", "tempfile.Rmd")
exams2forms("tempfile.Rmd", n = 50)
```

## Verteilungseigenschaften erkennen
```{r vert12, echo = FALSE, message = FALSE, results = "asis", warning=FALSE}
download.file("https://raw.githubusercontent.com/sammerk/aufgaben/refs/heads/master/verteilungen/Mean_median_Q1_IQR_sd_aus_grafik_abschaetzen/exams/Mean_median_Q1_IQR_sd_aus_grafik_abschaetzen.Rmd", "tempfile.Rmd")
exams2forms("tempfile.Rmd", n = 50)
```